臺灣橋頭地方法院民事判決
111年度橋簡字第737號
原      告  許渭林  

被      告  林恩平  

上列當事人間請求侵權行為損害賠償事件，經刑事庭移送前來(1
09年度交附民字第84號)，本院於民國111年10月7日言詞辯論終
結，判決如下：
    主  文
被告應給付原告新臺幣肆拾壹萬參仟參佰肆拾伍元，及自民國一
○九年八月二十三日起至清償日止，按週年利率百分之五計算之
利息。
原告其餘之訴駁回。
本判決關於原告勝訴部分得假執行。但被告如以新臺幣肆拾壹萬
參仟參佰肆拾伍元為原告預供擔保，免為假執行。
原告其餘假執行之聲請駁回。 
    事實及理由
一、被告經合法通知，未於言詞辯論期日到場，核無民事訴訟法
    第386 條所列各款情事，爰依原告之聲請，准由其一造辯論
    而為判決。
二、原告主張：被告於民國107年10月4日8時15分許，駕駛車牌號碼000-0000號自用小客車，沿高雄市左營區翠華路外側快車道由南往北行駛，途至該路段1486之2號前時，因疏未注意車前狀況，貿然前行，不慎與騎乘車牌號碼000-000號普通重型機車行駛於同向右前方機慢車專用車道之訴外人杜苡菱發生擦撞，致杜苡菱所騎乘車輛車頭旋轉而撞擊同向右後方機慢車專用車道上由原告所騎乘之車牌號碼000-000號普通重型機車左後車身，致原告人車倒地，受有頭部創傷併蜘蛛膜下腔、硬腦膜下出血及左顳骨骨折，胸部挫傷併左側第2至3肋骨骨折，左鎖骨骨折、左肩胛骨折、左足第2、3、4蹠骨骨折，肢體鈍挫傷等傷害(下稱系爭事故)。原告因而受有看護費用新臺幣(下同)198,000元、工作損失200,000元、精神慰撫金200,000元之損害。為此依侵權行為之法律關係提起本件訴訟。聲明：(一)被告應給付原告598,000元，及自起訴狀繕本送達翌日起至清償日止，按年利率5%計算之利息。(二)願供擔保請准宣告假執行。　　　　　　　　　
三、被告經合法通知，未於言詞辯論期日到庭爭執，亦未提出書
    狀作何陳述或聲明。
四、得心證之理由：
（一）原告主張被告於上揭時、地，過失致其受傷之事實，為被
      告於刑事程序中所自承(見本院109年度交易字第85號卷二
      第81頁)，被告並因系爭事故，經本院刑事庭以109年度交
      易字第85號判決處有期徒刑3月，此據本院核閱上開刑事
      案件全卷無訛。是被告就系爭事故之發生為有過失，且其
      過失與原告所受傷害之結果間具有相當因果關係等情，均
      堪認定。
（二）按因故意或過失，不法侵害他人之權利者，負損害賠償責
      任；不法侵害他人之身體時，對於被害人因此喪失或減少
      勞動能力或增加生活上之需要時，應負損害賠償責任；不
      法侵害他人之身體者，被害人雖非財產上之損害，亦得請
      求賠償相當之金額，民法第184條第1項前段、第193條第1
      項、第195條第1項前段分別定有明文。而被告就系爭事故
      之發生為有過失，其過失並與原告所受傷害、系爭車輛損
      壞之結果間有相當因果關係，前均敘及，揆諸上開規定，
      被告自應負損害賠償責任無疑。茲就原告請求賠償之項目
      、金額析述如下：
    1.看護費用：
      原告主張其因系爭事故受傷，需專人看護90日，以每日2,
      200元計算，受有看護費用198,000元之損害，並提出高雄
      榮民總醫院診斷證明書、看護費收據等件為證(見附民卷
      第11頁至第13頁)。經查，原告因系爭事故受有頭部創傷
      併蜘蛛膜下腔、硬腦膜下出血及左顳骨、左側第2至3肋骨
      、左鎖骨、左肩胛、左足第2、3、4蹠骨等多處骨折，衡
      情應有相當時日無法自理生活而有全日專人照顧之必要。
      參以原告提出之前開診斷證明書所示，亦載明原告於住院
      、休息期間須專人照顧3個月，是原告主張其有受專人照
      顧90日之必要，應屬可採。再原告請求以每日2,200元計
      算看護費用，亦未逾一般市場行情，同可採納。從而，原
      告請求被告給付看護費用198,000元(計算式：2,200元×90
      日=198,000)，可以准許。
    2.工作損失：
      原告主張其因系爭事故無法工作，受有以每日2,500元計
      算，共80日之工作損失，請求被告給付200,000元等情。
      參以原告所受傷勢為多處骨折，且其住院、休息期間需專
      人照顧3個月，前已敘及，則其因系爭事故無法工作期間
      至少約3個月，應可認定，原告僅請求80日之工作損失，
      應屬可採。再原告自陳其從事水電小包，均領取現金，並
      無佐證資料等情，而觀之其勞工保險投保資料，原告自10
      4年退保後，即無投保紀錄，且其107年至110年均無申報
      所得紀錄，其主張日薪為2,500元，已非無疑。是本院認
      原告所得請求之工作損失，應以107年每月基本工資列計
      ，始屬可採。從而，原告所得請求之工作損失應為57,484
      元(計算式：22,000×28/31+22,000+22,000×22/31=57,484
      ，小數點後四捨五入)。逾此範圍之請求，則無理由。
    3.精神慰撫金：
      按慰撫金之多寡，應斟酌雙方之身分、地位、資力與加害
      程度，及其他各種情形核定相當之數額，故慰撫金之金額
      是否相當，自應依實際加害情形與被害人所受之痛苦及雙
      方之身分、地位、經濟狀況等關係決定之。審酌原告國小
      畢業，自述車禍後即無法工作，名下有1部汽車，並無其
      他所得、財產，被告大學畢業，事故發生時從事倉管，名
      下有薪資所得，業據原告陳述在卷，並有被告警詢筆錄、
      兩造稅務電子閘門財產所得調件明細表在卷可憑。本院衡
      酌原告因被告過失行為所受傷勢，身心應受有相當之痛苦
      ，兼衡兩造之身分、地位、經濟狀況、被告侵權行為態樣
      、原告所受傷勢及其後需休養期間等一切情狀，認原告請
      求200,000元之精神慰撫金，尚屬適當。
    4.綜上，原告所得請求被告賠償之金額應共為455,484元(計
      算式：198,000+57,484+200,000=455,484)，應可認定。
（三）再強制汽車責任保險之保險人依強制汽車責任保險法規定
      所為之保險給付，視為被保險人損害賠償金額之一部分；
      被保險人受賠償請求時，得扣除之，強制汽車責任保險法
      第32條定有明定。此係因保險人之給付乃由於被保險人支
      付保險費所生，性質上屬於被保險人賠償責任承擔或轉嫁
      ，自應視為加害人或被保險人損害賠償金額之一部分，為
      避免受害人雙重受償，渠等於受賠償請求時，自得扣除之
      。原告主張因系爭事故所受傷害，業已受領強制險理賠金
      42,139元，有原告提出之存簿封面及內頁影本可參，是扣
      除後，被告尚得對原告請求之賠償金額應為413,345元(計
      算式：455,484-42,139=413,345)。　　　
四、綜上所述，原告依侵權行為之法律關係，請求被告給付413,
    345元，及自起訴狀繕本送達翌日即109年8月23日(見附民卷
    第17頁送達證書)起至清償日止，按週年利率5%計算之利息
    ，為有理由，應予准許。逾此範圍之請求，均屬無據，應予
    駁回。
五、本件原告勝訴部分係依民事訴訟法第427條第2項第11款規定
    ，適用簡易訴訟程序所為被告敗訴之判決，依同法第389 條
    第1項第3款規定，應依職權宣告假執行。原告固聲明願供擔
    保請准宣告假執行，然此僅為促使本院依職權發動，毋庸為
    准駁之諭知。並依同法第392條第2項規定，依被告聲請宣告
    被告如預供相當之擔保，得免為假執行。至原告敗訴部分既
    經駁回，其假執行之聲請即失所附麗，應併予駁回。
六、本件係刑事附帶民事訴訟裁定移送民事庭審理，依刑事訴訟
    法第504條第2項之規定，免納裁判費，且本件未再支出其他
    訴訟費用，故無庸為訴訟費用負擔之諭知。　　　
中　　華　　民　　國　　111 　年　　10　　月　　21　　日
    　　　　　　　橋頭簡易庭　法　　　官  薛博仁
以上正本係照原本作成。
如不服本判決，應於送達後20日內，向本院提出上訴狀並表明上
訴理由，如於本判決宣示後送達前提起上訴者，應於判決送達後
20日內補提上訴理由書（須附繕本）。
    　　　　　　　　　　　　  書　記　官  林國龍
中　　華　　民　　國　　111 　年　　10　　月　　24　　日